臺灣臺北地方法院民事裁定  
110年度重訴字第30號
原      告  戴秉仁  
訴訟代理人  吳忠德律師
            林柏男律師
複代理人    簡辰曄律師
被      告  戴瑞彬  
            朱家瑩  

            戴逸松  

共      同
訴訟代理人  蔡得謙律師
            蔡奕平律師
上列當事人間請求返還房屋等事件，本院裁定如下：
    主    文
原告應於本裁定送達後五日內，補繳第一審裁判費新臺幣貳仟捌
佰壹拾陸元，逾期即駁回其訴。  
    理    由
一、按因財產權而起訴，應繳納裁判費，此為法定必備之程式，
    民事訴訟法第77條之13定有明文。次按訴訟標的之價額，由
    法院核定。核定訴訟標的之價額，以起訴時之交易價額為準
    ；無交易價額者，以原告就訴訟標的所有之利益為準。以一
    訴主張數項標的者，其價額合併計算之。以一訴附帶請求其
    孳息、損害賠償、違約金或費用者，不併算其價額，民事訴
    訟法第77條之1第1、2項、第77條之2第1項前段、第2項分別
    定有明文。
二、經查，本件原告起訴時聲明原為「㈠被告等人應將坐落於臺
    北市○○區○○段○○段000號建號之建物即門牌號碼臺北市○○區○
    ○街000號一樓房屋及其地下室遷讓清空並返還原告。㈡被告
    應自起訴狀繕本送達翌日起至返還前項房屋之日止，按月於
    每月5日前給付原告新臺幣（下同）8萬3,105元。」（見本
    院新店簡易庭109年度店補字第664號卷《下稱店補卷》第7頁
    ），嗣經本院囑託臺北市古亭地政事務所（下稱古亭地政）
    於民國110年4月27日現地測量後，原告依照古亭地政所製作
    之土地複丈成果圖，110年8月27日以書狀變更聲明為「㈠被
    告等人應將坐落於臺北市○○區○○段○○段000號建號之建物即
    門牌號碼臺北市○○區○○街000號一樓房屋及其地下室如附圖
    二所示C、F、G、H之使用範圍內清空、遷讓並返還原告。㈡
    被告應自起訴狀繕本送達翌日起至返還前項房屋使用範圍之
    日止，按月於每月5日前給付原告8萬1,264元。」（見本院
    卷一第209頁），而前揭C、F、G、H範圍之面積分別如附表
    所示（見本院卷第212頁至第213頁），並依原告陳報之該區
    域不動產交易平均價格為每公尺13萬1,600元，及地下室交
    易價格應為一般單價之1/3計算（見店補卷第83頁至第85頁
    ），變更後之第一項聲明標的價額核為1,146萬6,747元（計
    算式如附表所示），又變更後聲明第二項部分係請求相當於
    租金之不當得利，依法不併算其價額。故原告變更聲明後，
    本件訴訟標的價額應核定為1,146萬6,747元，應徵第一審裁
    判費11萬2,936元。原告前僅繳納11萬0,120元，尚欠2,816
    元，茲依民事訴訟法第249條第1項但書之規定，限原告於收
    受本件裁定送達五日內，向本院補繳上述不足額之裁判費，
    逾期不繳，即駁回原告之訴，特此裁定。
中　　華　　民　　國　　111 　年　　9 　　月　　22　　日
                  民事第五庭    法　官　何若薇
以上正本係照原本作成
如不服本裁定關於核定訴訟標的價額部分，應於送達後十日內向
本院提出抗告狀，並繳納抗告費新臺幣一千元；其餘關於命補繳
裁判費部分，不得抗告。                  
中　　華　　民　　國　　111 　年　　9 　　月　　23　　日
                                書記官  林俐如
附表：
編號 圖示 備註 使用面積 （平方公尺） 1 C 景華街146號已登記部分 65.38 2 F 景華街146號未登記部分 8.63 3 G 景華街146號未登記部分 3.95 4 H 景華街146號地下室 27.52 訴訟標的價額計算 （65.38㎡+8.63㎡+3.95㎡）×131,600元/㎡ ＋27.52㎡×131,600元/㎡×1/3＝11,466,747元 （元以下四捨五入）。